【裁判字號】    95,易,38
【裁判日期】    950227
【裁判案由】    竊盜
【裁判全文】
臺灣雲林地方法院刑事判決                95年度易字第38號
公  訴  人  臺灣雲林地方法院檢察署檢察官
被      告  丁○○
                   （現另案於臺灣嘉義監獄鹿草分監執行中）
上列被告因竊盜案件，經檢察官提起公訴 （94年度偵字第3163號
），本院判決如下：
    主  文
本件免訴。
    理  由
一、公訴意旨略稱：被告丁○○基於意圖為自己不法所有之概括
    犯意，分別於民國93年12月1 日9 時許、93年12月6 日9 時
    許、93年12月28日9 時許，94年1 月10日9 時許，在雲林縣
    西螺鎮○○里○○路321 之90號、雲林縣西螺鎮○○里○○
    路321 之27號、雲林縣西螺鎮○○里○○路、雲林縣西螺鎮
    新豐里慈愛醫院停車場等時地，以足供兇器使用之螺絲起子
    1 支，竊取丙○、乙○○、甲○○、戊○○所有車號TS2-01
    6 號、XR9-312 號、BV9-302 號機車，得手騎至雲林縣西螺
    鎮中南橋附近堤防，售予「林清宗」。嗣於94年1 月24日9
    時30分許，丁○○攜帶3 支足供兇器使用之螺絲起子，前往
    雲林縣西螺鎮新豐里慈愛醫院停車場，於尚未著手竊取機車
    之際，經慈愛醫院保全人員楊志偉發現可疑，報警查獲。因
    認被告涉嫌刑法第321 條第1 項第3 款加重竊盜罪嫌云云。
二、按案件曾經判決確定者，應為免訴之判決，此項原則關於實
    質上一罪或裁判上一罪，均有其適用。連續犯係裁判上之一
    罪，其一部分犯罪事實曾經判決確定者，其效力當然及於全
    部，故檢察官復將其他部分重行起訴，亦應諭知免訴之判決
    （最高法院49年度臺非字第20號判例要旨參照）。又裁判上
    一罪之案件，其既判力之時點，應以最後審理事實法院宣示
    判決之日為判斷之標準。連續犯為裁判上一罪，倘其中之一
    部事實，已經法院為實體上有罪判決確定者，其既判力之範
    圍即及於最後審理事實法院宣示判決前之全部事實（最高法
    院93年度臺上字第2798號裁判要旨參照）。另既判力對於時
    間效力之範圍，係以最後審理事實法院之宣示判決日為判斷
    之標準，得上訴於第二審之第一審刑事判決，如於上訴第二
    審後，又依法撤回上訴，其上訴撤回之日，雖為判決確定日
    ，但其既判力之時點，基於上開原則，仍應以第一審宣示判
    決之日為其準據（最高法院88年度臺上字第1039號、87年度
    臺上字第1150號判決可資參照）。裁判如經宣示者，於宣示
    時對外發生效力，如未經宣示、公告時，則於該裁判送達於
    當事人、代理人、辯護人或其他受裁判之人時，始對外發生
    裁判之效力。是若第一審之判決，因未經言詞辯論，而未宣
    示及對外公告，嗣該判決送達後，因未上訴而確定，該判決
    因未經宣示及公告，應以其正本最先送達於當事人之時，對
    外發生效力，而以之為該判決確定既判力範圍之時點（最高
    法院90年度臺非字第243 號判決意旨參照）。經查：
  (一)被告與案外人黃榮文或基於竊盜犯意聯絡，或單獨基於竊盜
    犯意，自91年5 月22日起，至93年7 月16日止，連續在雲林
    縣二崙鄉、虎尾鎮、北港鎮、崙背鄉、褒忠鄉及斗南鎮等地
    ，持客觀上足供兇器使用之螺絲起子，竊取被害人廖咸傑等
    人所有機車之事實，經檢察官起訴，由本院於93年12月3 日
    ，以93年度易字第369 號判決，判處有期徒刑1 年6 月，被
    告不服，向本院提出上訴，嗣於94年7 月12日撤回上訴而於
    當日確定，此有本院上開判決列印本、臺灣高等法院台南分
    院94南分院敬刑嚴94上易20字第04208 號函及臺灣高等法院
    被告前案紀錄表在卷可按。然依前揭說明，該案雖於94年7
    月12日確定，但其既判力之時點，應以第一審宣示判決之日
    即93年12月3 日為其準據。本件被告於93年12月1 日9 時許
    ，在雲林縣西螺鎮○○里○○路321 之90號，竊取丙○所有
    機車之犯行，與前開確定判決所認定最後一次竊盜犯行之時
    間（即93年7 月16日），僅相隔4 月餘，時間緊接。又歷次
    犯行，均係持螺絲起子，在雲林縣境內，竊取他人所有機車
    ，其犯罪態樣相同，顯係基於概括犯意所為，應認具有連續
    犯裁判上一罪關係。茲因本院93年度易字第369 號判決，業
    已就被告連續竊盜犯行部分判決確定，揆諸前揭說明，與該
    犯行有連續犯之裁判上一罪關係之93年12月1 日竊盜犯行，
    當為上開確定判決效力所及。
  (二)另被告於94年4 月3 日，在雲林縣北港鎮○○街8 號前，以
    自備鑰匙，強力開啟電門鎖之方式，竊取案外人李瓊如所有
    機車得手，經檢察官聲請簡易判決處刑，由本院於94年8 月
    30日，以94年度港簡字第224 號判決，判處被告有期徒刑6
    月，如易科罰金，以300 元折算1 日，該判決於94年9 月5
    日送達被告，並於同年9 月18日確定，有該案判決列印本、
    送達證書影本及臺灣高等法院被告前案紀錄表各1 份在卷可
    稽，並經本院調閱該案卷宗核對屬實。本件被告於93年12月
    6 日9 時許、93年12月28日9 時許及94年1 月10日9 時許，
    在雲林縣西螺鎮○○里○○路321 之27號、雲林縣西螺鎮○
    ○里○○路、雲林縣西螺鎮新豐里慈愛醫院停車場等地，以
    螺絲起子竊取乙○○、甲○○、戊○○所有機車得手，及於
    94年1 月24日9 時30分許，攜帶3 支螺絲起子，在雲林縣西
    螺鎮新豐里慈愛醫院停車場，竊取機車未遂等犯行，與前開
    確定判決所認定之犯罪時間，僅相隔2 月餘，時間緊接。又
    歷次竊盜犯行，均係持螺絲起子或自備鑰匙，以強力開啟電
    門鎖之方式，竊取他人所有機車，犯罪態樣相同，顯係基於
    概括犯意所為，應認具有連續犯裁判上一罪關係。茲因本院
    94 年 港簡字第224 號判決，業已就被告連續竊盜犯行部分
    判決確定，揆諸前揭說明，與該犯行有連續犯之裁判上一罪
    關係之93年12月6 日起至94年1 月24日止之竊盜犯行，當為
    上開確定判決效力所及。
三、從而，本件犯罪事實分別為前案確定判決效力所及，已甚明
    確。揆諸上開說明，應由本院不經言詞辯論，逕為免訴之判
    決。
據上論斷，應依刑事訴訟法第302 條第1 款、第307 條，判決如
主文。
中    華    民    國    95    年    2     月    27    日
                  刑事第二庭    審判長法  官  林  輝  煌
                                      法  官  李  明  鴻
                                      法  官  柯  志  民
以上正本證明與原本無異。
如不服本判決應於送達後10日內向本院提出上訴狀。
                                      書記官  魏  輝  碩
中    華    民    國    95    年    2     月    27    日


司法院資訊處製作；財團法人民間司法改革基金會備份。
